臺灣新北地方法院刑事判決
110年度訴字第976號
公  訴  人  臺灣新北地方檢察署檢察官
被      告  陳德富



選任辯護人  羅健瑋律師
上列被告因違反毒品危害防制條例案件，經檢察官提起公訴（11
0年度偵字第20070號），本院判決如下：
    主  文
陳德富犯如附表三主文欄所示之罪，共伍罪，各處如附表三主文
欄所示之刑及沒收。應執行有期徒刑陸年貳月。
    事  實
一、陳德富知悉甲基安非他命係毒品危害防制條例列管之第二級毒
    品，依法不得販賣、持有，竟意圖營利，基於販賣第二級毒品
    甲基安非他命之犯意，利用其所持用、未扣案之APPLE廠牌
    、Iphone10型號空機1支（下稱甲手機）插入扣案之門號000
    0000000號SIM卡1張為聯絡工具，以如附表一編號1至5所示
    交易時間、地點、價格、毒品種類與數量、方式，將第二級
    毒品甲基安非他命販賣予陳昱廷而完成交易。嗣於民國110
    年5月16日18時25分許，經警持臺灣新北地方檢察署（下稱
    新北地檢署）檢察官核發之拘票及臺灣新北地方法院核發之
    搜索票，前往陳德富位在在新北市○○區○○路000巷00號3樓之
    住所執行拘提及搜索，當場扣得其所有之甲基安非他命2包(
    起訴書誤載為「3包」，應予更正，驗餘淨重合計0.674公克
    )、大麻1包(驗餘淨重0.306公克)、針筒1支，以及APPLE廠
    牌、Iphone12型號（含前述門號之SIM卡）手機1支（下稱乙
    手機），而查悉上情。
二、案經新北市政府警察局永和分局（下稱永和分局）報請新北
    地檢署檢察官偵查起訴。
    理  由
壹、證據能力方面：
一、被告以外之人於偵查中向檢察官所為之陳述，除顯有不可信
    之情況者外，得為證據；證人、鑑定人依法應具結而未具結
    者，其證言或鑑定意見，不得作為證據，刑事訴訟法第159
    條之1第2項、第158條之3各定有明文。所謂「依法應具結而
    未具結者」，係指檢察官或法官依刑事訴訟法第175條之規
    定，以證人身分傳喚被告以外之人（證人、告發人、告訴人
    、被害人、共犯或共同被告）到庭作證，或雖非以證人身分
    傳喚到庭，而於訊問調查過程中，轉換為證人身分為調查時
    ，此時其等供述之身分為證人，則檢察官、法官自應依本法
    第186條有關具結之規定，命證人供前或供後具結，其陳述
    始符合第158條之3之規定，而有證據能力。再者，偵查中對
    被告以外之人（包括證人、鑑定人、告訴人、被害人及共同
    被告等）所為之偵查筆錄，或被告以外之人向檢察官所提之
    書面陳述，性質上均屬傳聞證據，惟現階段刑事訴訟法規定
    檢察官代表國家偵查犯罪、實施公訴，依法其有訊問被告、
    證人及鑑定人之權，證人、鑑定人且須具結，而實務運作時
    ，檢察官偵查中向被告以外之人所取得之陳述，原則上均能
    遵守法律規定，不致違法取供，其可信度極高，故被告以外
    之人前於偵查中已具結而為證述，除反對該項供述得具有證
    據能力之一方，已釋明顯有不可信之情況外，不宜以該證人
    未能於審判中接受他造之反對詰問為由，即遽指該證人於偵
    查中之陳述不具證據能力。
二、經查，被告陳德富及其辯護人固認證人即買家陳昱廷於偵查
    中之證述未經對質詰問，且係被告以外之人於審判外之陳述
    ，而主張無證據能力云云。然證人陳昱廷於偵查中陳述時，
    業經檢察官諭令具結，其證詞之憑信性已獲擔保；再者，其
    嗣於審判中經本院以證人身分傳喚到庭，賦予被告及辯護人
    行使對質權、反對詰問權之機會，則被告之對質詰問權已然
    確保，復經本院審酌其陳述作成時之狀況，並無顯不可信之
    情況存在，而辯護人尚於本院準備程序時陳稱並無爭執或主
    張其有何顯不可信之情況存在，僅認為證人陳昱廷於偵查中
    之證述未經對質詰問，調查程序未完備等語（見本院卷第86
    頁），是揆諸前揭刑事訴訟法第159條之1第2項之規定及說
    明，證人陳昱廷於偵查中之證述，具有證據能力。
三、其餘本案認定犯罪事實所引用之證據資料（包含文書證據）
    ，檢察官、被告及其辯護人於準備程序均不爭執證據能力，
    且審判程序中復未於言詞辯論終結前表示異議，本院審酌各
    該證據取得或作成時之一切情況，並無違法、不當或不宜作
    為證據之情事，與本案待證事實間復具有相當之關聯性，依
    刑事訴訟法第158條之4反面解釋及同法第159條之5第2項規
    定意旨，均得作為證據。
貳、實體部分：
一、訊據被告固坦承有於附表一編號1至5所示時間、地點，交付
    如附表一編號1至5所示毒品及數量予陳昱廷，並收取如附表
    一編號1至5所示金額之客觀事實，惟矢口否認有何販賣第二
    級毒品甲基安非他命犯行，並辯稱：伊沒有販賣甲基安非他
    命之主觀犯意等語。辯護人則辯護稱：被告係受陳昱廷委託
    ，代為向毒品上游取得所需甲基安非他命，再交付予陳昱廷
    ，是被告所為僅止於幫助施用第二級毒品等語。
二、經查：
㈠、被告有持甲手機（含上述門號之SIM卡）與陳昱廷聯繫，並於
    附表一編號1至5「交易時間」、「交易地點」欄所示時、地
    ，交付陳昱廷如附表一編號1至5「交易毒品之種類與數量」
    所示數量之第二級毒品甲基安非他命，及取得如附表一編號
    1至5「交易價格」欄所示金錢，嗣經警持拘票、本院搜索票
    ，執行拘提及搜索，並查扣如事實欄一所示甲基安非他命2
    包、大麻1包、針筒1支、乙手機等事實，業據被告於本院準
    備程序時坦認在卷（見本院卷第83至85頁），核與證人即買
    家陳昱廷於偵查中、本院審理時之證述（見新北地檢署110
    年度偵字第20070號卷〈下稱偵卷〉一第138至140頁；本院卷
    第144至168頁）大致相符，並有自願受搜索同意書、本院11
    0年度聲搜字第812號搜索票、永和分局搜索扣押筆錄、扣押
    物品目錄表、扣押物品收據、新北地檢署檢察官110年度他
    字第3186號拘票暨報告書各1份、暱稱「無名阿德Mas」之通
    訊軟體LINE（下稱LINE）主頁及照片庫照片（編號2至6）5
    張、遠東國際商業銀行（下稱遠東商銀）臺幣/外幣/信託開
    戶總約定書、身分證、駕照影本共1份（見偵卷一第47至60
    、65至67、103至104頁），及如附表一編號1至5「證據」欄
    所示資料在卷可證，復有查扣如事實欄一所示前揭物品在案
    可佐，此部分事實首堪認定。
㈡、至證人即買家陳昱廷雖於本院審理時證稱：被告是伊朋友，
    伊有時在電話上或捷運上遇到被告，就會閒聊施用毒品的事
    情，因為伊沒有什麼管道，所以伊就會問被告會不會有甲基
    安非他命，如果被告有去拿甲基安非他命的話，伊就請被告
    幫忙一起買第二級毒品甲基安非他命拿給伊，伊再付錢給被
    告，但如果被告沒有毒品的話也沒關係，被告是基於朋友關
    係才會幫伊買甲基安非他命，基本上伊都是請被告幫伊調毒
    品，伊再去拿等語（見本院卷第146至151、155、166至168
    頁）。然證人陳昱廷於偵查中證稱：伊是在網路上認識被告
    有一段時間了，才知道被告那裡有甲基安非他命，伊都是用
    LINE和被告聯繫購買甲基安非他命，被告的LINE暱稱是「無
    名阿德Mas」，伊和被告用LINE聯繫後，伊就會開車到被告
    指定地點或被告居住處所樓下進行交易，價金部分伊大多是
    匯款，偶而用現金支付，而①109年10月15日至17日之LINE對
    話紀錄(編號10至18)中，「一冰棒」是指伊要向被告購買1
    公克甲基安非他命，伊是用現金交付新臺幣（下同）2,200
    元給被告，該次對話中「你裝兩個」是因為原本伊要買1公
    克甲基安非他命，但被告自己裝錯，裝了2公克甲基安非他
    命，所以伊事後有再補錢給被告；②109年11月14日至16日之
    LINE對話紀錄(編號21至25)中，「可以去拿？」、「我拿菸
    跟水個一」是指伊要購買甲基安非他命及G水，「菸」也是
    甲基安非他命的代稱，當時在被告居住處所樓下，被告拿1
    公克甲基安非他命及G水給伊，「我專了4900」是指伊後來
    於109年11月14日23時20分許，轉帳4,900元到被告遠東商銀
    帳戶，這包含伊於109年10月16日多拿1公克甲基安非他命的
    錢；③109年12月3日至7日之LINE對話紀錄(編號26至32)中，
    「HIHI明天可以跟你拿一包？」是指伊要向被告購買1公克
    甲基安非他命，「我在小七前面」是指約定交易地點在鬍鬚
    張隔壁的統一便利商店，該地點是在臺北市中正區忠孝東路
    2段捷運善導寺站附近，當時被告交付1公克甲基安非他命給
    伊，交易時間是109年12月4日17時30分左右，伊後來於109
    年12月7日19時19分許轉帳2,200元至被告遠東商銀帳戶；④1
    10年1月15日之LINE對話紀錄(編號37至39)中，「可以下班
    去拿？」是指伊要向被告購買1公克甲基安非他命，「蘆洲
    區中正路195巷46弄18號」是指伊有問被告去他家走哪一條
    路比較快，他就有告訴伊他家的詳細地址，交易時間是109
    年1月15日20時3分左右，價格是2,200元；⑤110年1月27日至
    28日之LINE對話紀錄(編號41至45)中，「Hi我明天跟你調一
    個好嗎，去公司跟你拿」是指伊要向被告購買1公克甲基安
    非他命，被告說他人在臺北市○○區○○○路0段000巷00號的育
    達商職附近，「在101了，我三分鐘到」是指本次交易時間
    是於109年1月28日11時到12時之間，嗣伊於110年1月28日19
    時59分許，有轉帳2,400元至被告遠東商銀帳戶，但是此次
    甲基安非他命的價金應該是2,200元，多餘200元部分可能是
    伊之前少轉帳的錢補給被告，「好像有些濕濕的」是指伊向
    被告反應這次購買的甲基安非他命品質有點潮濕等語（見偵
    卷一第138至140頁），與證人陳昱廷於前揭審理時之證述內
    容互有歧異；再勾稽卷附LINE對話紀錄所顯示對話內容，與
    證人陳昱廷於偵查中所述情節概屬吻合；參以證人陳昱廷也
    能合理說明「一冰棒」、「你裝兩個」、「可以去拿？」、
    「我拿菸跟水個一」、「我專了4900」、「HIHI明天可以跟
    你拿一包？」、「我在小七前面」、「可以下班去拿？」、
    「蘆洲區中正路195巷46弄18號」、「Hi我明天跟你調一個
    好嗎，去公司跟你拿」、「在101了，我三分鐘到」、「好
    像有些濕濕的」此等與常人生活經驗有異之特殊用語；又衡
    以證人陳昱廷前揭偵查中證述內容距離案發時間較近、記憶
    應較明確，然其所述仍未曾提及請被告幫忙購買毒品等事宜
    ，是其於本院審理時改口稱請被告幫忙拿毒品一節，實屬可
    疑；又審以證人陳昱廷於審理時雖另稱其二人用LINE聯繫之
    前，即已達成其委託被告拿取毒品之合意等語，苟如此，證
    人陳昱廷又何須再於LINE對話中向被告確認可否拿毒品及約
    定交付時間、地點等細節，是證人陳昱廷所述亦有違常情。
    綜上諸節，足見證人陳昱廷於偵查中之證述與本案卷內客觀
    事證相符，較為可信，至其於本院審理時之證述應係迴護被
    告之說詞，要難採信。　　
㈢、政府為維護人民健康及社會秩序，對於非法販賣毒品之行為
    查緝甚嚴，非可公然為之。況甲基安非他命屬毒品，取得並
    非易事，且有其獨特之販售通路及管道，復無公定價格，容
    易增減分裝之份量及純度，而每次買賣之價量，可能隨時依
    雙方關係深淺、資力、需求量及對行情之認知、來源是否充
    裕、查緝鬆嚴、購買者被查獲時供述購買對象之可能風險評
    估等，而異其標準，非可一概而論。故凡為販賣之不法勾當
    者，茍無利可圖，應無甘冒查緝法辦重刑之危險，平白無端
    為該買賣之工作，是販賣之利得，誠非固定，縱使販賣之人
    從價差或量差中牟利方式雖異，其意圖營利之非法販賣行為
    仍屬同一。再按販賣毒品罪之成立，關於毒品交易時間、地
    點、金額及數量之磋商、毒品之實際交付與收取價款，屬販
    賣毒品罪之重要構成要件核心行為。而所謂合資、代購、調
    貨行為是否構成販賣，自應視行為人在買賣毒品過程中之交
    易特徵究係立於賣方之立場而於向上游取得貨源後以己力為
    出售，抑或立於買方立場而代為聯繫賣家，而為不同評價。
    若行為人接受買方提出購買毒品之要約並收取交易價金後，
    以己力單獨與賣方連繫買賣而直接將毒品交付買方，自己完
    成買賣之交易行為，阻斷毒品施用者與毒品提供者間聯繫管
    道，藉以維持其本身直接與買方毒品交易之適當規模，縱使
    其所交付之毒品係另向上游毒販所購得，然其調貨交易行為
    仍具有以擴張毒品交易以維繫自己直接為毒品交易管道之模
    式，自屬販賣行為（最高法院109年度台上字第4409號判決
    意旨參照）。經查，本案雖因被告否認販賣甲基安非他命犯
    行，致無從知悉其實際利得若干，且辯稱僅係幫忙購買甲基
    安非他命，並無販賣毒品之主觀犯意云云；然證人陳昱廷於
    偵查中業已證稱其向被告購買毒品，並未提及與被告合資或
    請託購買毒品等情，有如前述，復觀諸附表二所示被告與陳
    昱廷間之LINE對話內容摘要，陳昱廷詢問被告欲購買之毒品
    數量時，雙方即直接約定交付毒品時間、地點，陳昱廷毋庸
    親自與被告之毒品上游磋商、議價，實際上亦無從與該毒品
    上游面對面進行磋商、議價、交貨、付款之交易行為，則衡
    諸被告與陳昱廷僅是一般朋友，並無特殊情誼或至親關係，
    復考量毒品交易屬隱密性犯罪，以及毒品精確數量、純度非
    經精密檢驗無從得知之特殊性，尤以甲基安非他命物稀價昂
    ，被告係為一智識正常、具有社會經驗之成年人，倘於經手
    毒品上下游之交易時未從中賺取數量、純度或價差利益（含
    因介紹或促成毒品買主與毒品上游之生意，而獲毒品上游同
    意得以降低被告之調貨成本），抑或分得些許毒品施用（含
    自行留用或毒品上游或毒品買主分一些毒品予被告之情形）
    ，缺乏利潤可圖，要無可能平白甘冒法律之重典處罰，不惜
    耗費諸多時間、勞力奔走交付毒品及收取價金，甚至被告尚
    有先行墊付陳昱廷購買毒品款項之舉，而須承擔陳昱廷可能
    無法償還之不利益。再則，被告仍可選擇與陳昱廷相約一同
    向毒品上游購買各自所需之毒品數量，並由陳昱廷自行向毒
    品上游洽購所需毒品，實無必要在無關自身利益之情形下，
    貿然承擔與陳昱廷相約見面交貨之際當場為警查獲，或於攜
    帶毒品至約定交易地點途中為警攔查之風險。據上所述，參
    諸一般交易常態，並斟酌被告阻斷陳昱廷接觸其他可能取得
    毒品之管道，另單獨掌握與陳昱廷交易時關於毒品價金、數
    量等買賣必要之點之重要訊息，更親自費時費力經手交付毒
    品及收取購毒價款，復與陳昱廷無特殊交情，亦非至親關係
    ，實難認被告之本案犯行，係不計成本、無畏曝露在高度風
    險下，單純幫陳昱廷取得毒品或彼此合資購買毒品，毫無營
    利之意圖。職是，堪認被告自行接受陳昱廷之要約而允為販
    賣，並自行收售價金及交付毒品，完成毒品買賣之交易行為
    ，雙方確有交易之對價關係，則被告應有牟利之意圖一節，
    亦可認定。　
㈣、被告及辯護人雖各以前詞置辯，然而：
　⒈據被告於警詢、偵查中、本院羈押訊問時皆供稱：卷附編號1
    0至18之LINE對話紀錄中，「一冰棒」是指陳昱廷聯繫伊要
    購買水晶燈條1支，「你今天盒內是一份還是兩份？」是指
    伊問陳昱廷裡面是1包燈條還是2包燈條，陳昱廷回答說是2
    包；卷附編號21至25之LINE對話紀錄中，「我拿菸跟水個一
    」是指陳昱廷要跟伊拿1包香菸跟1罐水，「老大你又忙到忘
    了偶！」的意思是陳昱廷工作上買燈具的錢還沒給伊，伊提
    醒他還款。「我專了」、「4900」的意思是陳昱廷要轉買2
    組燈具的錢給伊；卷附編號26至32之LINE對話紀錄，並非伊
    與陳昱廷聯繫購買毒品事宜，其中「HIHI明天可以跟你拿一
    包？」是指買燈具1包，「你有太忙了喔」、「我立刻轉」
    等意思是指陳昱廷買燈具的錢又忘記給伊；卷附編號37至39
    之LINE對話紀錄，並非伊與陳昱廷聯繫購買毒品事宜，其中
    「可以下班去拿？」是指陳昱廷下班找伊買燈具，因為陳昱
    廷在做導演，所以需要各種燈光，他這次是拿吊燈；卷附編
    號41至48之LINE對話紀錄，是伊與陳昱廷聯繫購買燈具的內
    容，其中「Hi我明天跟你調一個好嗎，去公司跟你拿」的意
    思，是指陳昱廷跟伊買1個壁燈，而「好像有些濕濕的」、
    「這一次本來就比較濕」等意思，就是指燈具的接骨上要鎖
    螺絲，要用到潤滑油，所以才濕濕的，至於「我可不想被當
    成頭」的「頭」，是指「領頭羊」，亦即伊賣的燈具是臺灣
    的先驅，沒有人賣的燈具跟伊一樣等語（見偵卷一第12至17
    、149至150、162頁）；嗣於偵查中又供稱：伊跟陳昱廷並
    非購買燈具的關係，伊跟陳昱廷是一起購買甲基安非他命，
    陳昱廷會請伊幫他買甲基安非他命，但是陳昱廷並不認識伊
    的毒品上游，他是請伊幫他買，他會把錢給伊，因為他一直
    拜託伊，所以伊才幫他，數量每次不一定，伊每次去買都是
    買陳昱廷要的數量加上伊自己要購買的數量一起買等語。互
    核被告前揭供述內容，對於陳昱廷究係向其購買燈具，抑或
    是一起合資購買毒品，前後已有不一，更與證人陳昱廷於偵
    查中之證述迥異，是被告所辯已難盡信。　　
　⒉再依被告與陳昱廷間如附表二所示之LINE對話紀錄內容，均
    係陳昱廷向被告表示欲購買之毒品數量，雙方再進一步約定
    交付的時間、地點，之後由陳昱廷以現金或匯款方式給付對
    價，然均未見二人談論任何有關陳昱廷請託被告幫忙購買毒
    品或合資購買毒品之內容；而證人陳昱廷於偵查中作證時，
    亦未曾提及任何與被告間有請託代購或合資購買毒品之情事
    。參以證人陳昱廷於偵查中、本院審理時證稱：被告是伊的
    毒品來源，因為伊沒有什麼管道，所以伊就問被告會不會有
    毒品，就伊所知伊向被告取得甲基安非他命之價格，是比市
    價便宜，但伊不懂品質跟價格，也不確定為何會比市價便宜
    ，伊會請被告若有去買毒品的話，就幫伊買，但伊不知道被
    告什麼時候會去買毒品，所以就會問被告大概何時去拿毒品
    ，若被告沒有去買毒品的話，也沒關係等語（見偵卷一第13
    8頁；本院卷第146至148、166至168頁），亦與被告於偵查
    中供承陳昱廷並不認識其毒品來源一節相符，可見陳昱廷無
    從知悉被告取得毒品之來源，被告亦係獨自取得甲基安非他
    命後提供予陳昱廷，而阻斷陳昱廷與毒品提供者之聯繫管道
    。換言之，不論陳昱廷提出關於交易時間或毒品數量之需求
    ，被告均能加以滿足，益徵被告自己即為陳昱廷之毒品來源
    ，並於如附表一編號1至5所示時、地，以如附表一編號1至5
    所示價格、毒品數量，販賣毒品予陳昱廷，而以一己之力完
    遂毒品交易。是揆諸前揭最高法院判決意旨，被告接受陳昱
    廷提出購買毒品之要約並收取交易價金後，以己力單獨與毒
    品上游連繫買賣而直接將毒品交付陳昱廷，自己完成買賣毒
    品之交易行為，仍具有以擴張毒品交易以維繫自己直接為毒
    品交易管道之模式，被告所為自屬販賣毒品之行為。
　⒊復觀諸附表二所示LINE對話內容摘要，可知被告與陳昱廷間
    所採毒品交易模式，係陳昱廷提出要約後，雙方約定交付毒
    品之時間、地點，由被告交付毒品，陳昱廷給付價金，與一
    般買賣毒品情形相符，反與一般合資或幫忙購買毒品，理應
    論及出資比例、如何分配、確認分得之物與出資比例相符、
    或須向上游確認毒品供應無虞，始約定後續交付細節等情有
    所不同，是被告所辯與常情不符，難以採信。
　⒋又被告曾向陳昱廷表示不要跟別人說是向其拿毒品，不想被
    當成頭等語，固有卷附LINE對話紀錄編號48擷圖可查（見偵
    卷一第88頁），辯護人雖以此主張被告僅是幫忙陳昱廷拿取
    毒品云云；然而，被告曾於偵查中供稱「我可不想被當成頭
    」的「頭」是指「領頭羊」，亦即其賣的燈具是臺灣的先驅
    ，沒有人賣的燈具跟其一樣等語（見偵卷一第150頁），此
    與辯護人前揭主張相歧異，是辯護人所辯尚非可信。至於辯
    護人雖另稱：被告有穩定工作及收入，無須藉由販毒牟利云
    云，然衡諸常情，有無固定工作及收入來源，與是否販毒之
    間並無必然關係，是其所辯，仍不足為採。　　
㈤、綜上所述，本案事證明確，被告及其辯護人所辯無非事後卸
    責之詞，不足為採，被告確有如附表一編號1至5所示之販賣
    第二級毒品犯行，均堪以認定，應予依法論科。　　　
三、論罪科刑：
㈠、核被告就附表一編號1至5所為，均係犯毒品危害防制條例第4
    條第2項販賣第二級毒品罪。被告各次販賣前持有第二級毒
    品甲基安非他命之低度行為，各為其販賣第二級毒品甲基安
    非他命之高度行為所吸收，均不另論罪。被告所犯如附表一
    編號1至5所示之罪，犯意各別，行為互殊，應予分論併罰。
㈡、按販賣第二級毒品之法定刑為無期徒刑或10年以上有期徒刑
    ，得併科1,500萬元以下罰金，罪刑至為嚴峻；而刑事審判
    旨在實現刑罰權之分配正義，故法院對有罪被告之科刑，應
    符合罪刑相當之原則，使輕重得宜，罰當其罪，以契合社會
    之法律感情，此所以刑法第57條明定科刑時應審酌一切情狀
    ，尤應注意該條所列10款事項以為科刑輕重之標準，並於同
    法第59條賦予法院以裁量權，如認「犯罪之情狀可憫恕，認
    科以最低度刑仍嫌過重者，得酌量減輕其刑」，俾使法院就
    個案之量刑，能斟酌至當。而刑法第59條規定所謂「犯罪之
    情狀」，應審酌其犯罪有無可憫恕之事由，即有無特殊之原
    因與環境，在客觀上足以引起一般同情，以及宣告法定低度
    刑，是否猶嫌過重等，以為判斷，此有最高法院38年台上字
    第16號、45年台上字第1165號、51年台上字第899號判例（
    其等效力均與未經選編為判例之最高法院裁判相同）意旨可
    資參照。查被告販賣如附表一編號1至5所示第二級毒品甲基
    安非他命予陳昱廷，所為當無可取，然被告販賣毒品之數量
    、金額均非甚鉅，藉此所獲致之利益實屬有限，其犯罪情節
    尚與販售毒品上游集團嚴重危害社會治安之情形迥異，其犯
    罪程度相較而言，顯屬輕微，本院斟酌上情，就其販賣第二
    級毒品部分，應適用之法定刑實屬情輕法重，衡其犯罪情狀
    在客觀上顯非不可憫恕，本院依客觀之犯行與主觀之惡性二
    者加以考量犯罪情狀，就被告所為如附表一編號1至5所示販
    賣第二級毒品犯行，均依刑法第59條之規定酌減其刑。
㈢、爰審酌被告正值壯年，不思努力進取賺取所需，知悉甲基安
    非他命戕害人體身心健康甚鉅，竟貪圖獲利，漠視法令規定
    ，販賣甲基安非他命以牟利，肇生他人施用毒品之惡源，影
    響所及，非僅個人之生命、身體將可能受其侵害，對社會風
    氣及治安亦造成潛在危害，所為實屬不該；且未能坦認犯行
    之態度，難見悔意。惟考量被告為附表一編號1至5所示販賣
    甲基安非他命犯行之前，未曾受有期徒刑以上刑之宣告，此
    有臺灣高等法院被告前案紀錄表1份附卷可憑，其素行尚可
    ；兼酌被告販賣對象僅有1人，販賣毒品之金額及數量並非
    鉅大，對社會造成之危害尚無從與販賣毒品上游集團相提並
    論；復衡以被告於本院審理時自述其係專科畢業之智識程度
    、從事平面設計類相關工作及收入情形、需扶養家人之家庭
    經濟生活狀況（見本院卷第174頁），暨其犯罪動機、目的
    、手段等一切情狀後，分別量處如附表三編號1至5「主文」
    欄所示之刑。又被告所犯附表三編號1至5之罪，犯罪時間集
    中於109年10月至110年1月間，各次販賣毒品金額及所獲利
    益非鉅，其行為同質性及責任非難重複程度較高，審酌各罪
    宣告刑總和上限等內、外部性界限等，爰定其應執行之刑如
    主文所示。　　
㈣、另辯護人雖請求給予緩刑宣告云云，惟被告就附表一編號1至
    5所示販賣第二級毒品犯行，宣告如附表三編號1至5「主文
    」欄所示之刑均已逾2年，與刑法第74條第1項所定得為緩刑
    宣告之要件不符，是辯護人前開請求，並非有據。　
參、沒收部分：
一、按犯第4條至第9條、第12條、第13條或第14條第1項、第2項
    之罪者，其供犯罪所用之物，不問屬於犯罪行為人與否，均
    沒收之，毒品危害防制條例第19條第1項定有明文。至該條
    雖未併予規定應追徵價額，惟刑法第11條前段既明定本法總
    則於其他法律有刑罰、保安處分或沒收之規定者，亦適用之
    ，及同法第38條第4 項亦規定法院諭知沒收供犯罪所用之物
    ，於全部或一部不能沒收或不宜執行沒收時，追徵其價額等
    語，故針對供販賣毒品犯罪所用之物，於全部或一部不能沒
    收或不宜執行沒收時，仍應適用刑法第38條第4項併予諭知
    追徵價額為當。經查：
㈠、據被告於本院準備程序及審理時供稱：伊是用甲手機搭配扣
    案門號0000000000號SIM卡1張，與陳昱廷聯繫本案毒品交付
    事宜，之後伊朋友送給伊乙手機的空機，所以伊就將前述門
    號0000000000號SIM卡換到乙手機，伊只是換機子而已，甲
    手機的空機伊目前正在使用等語（見本院卷第85、172至173
    頁），則扣案乙手機中所插入之門號0000000000號SIM卡1張
    ，係被告所有，且持以與陳昱廷聯繫本案交易毒品犯行之用
    ，爰依毒品危害防制條例第19條第1項規定，不問屬於犯罪
    行為人與否，分別隨同於附表三編號1至5所示販賣第二級毒
    品罪刑項下，予以宣告沒收。
㈡、至於被告用以與陳昱廷聯繫交易毒品事宜使用之甲手機（空
    機）1支，目前正在使用中，業據被告供承如前，雖未據扣
    案，仍應依毒品危害防制條例第19條第1項之規定，分別隨
    同於附表三編號1至5所示販賣第二級毒品罪刑項下，宣告沒
    收之，並依刑法第38條第4項規定，於全部或一部不能沒收
    或不宜執行沒收時，追徵其價額。
二、按犯罪所得，屬於犯罪行為人者，沒收之；前2項之沒收於
    全部或一部不能沒收或不宜執行沒收時，追徵其價額，刑法
    第38條之1第1項前段、第3項定有明文。查被告販賣如附表
    一編號1至5所示毒品予陳昱廷，並收取如附表一編號1至5「
    交易價格」欄所示之對價等節，業如前述，均屬其犯罪所得
    ，雖未據扣案，仍應依刑法第38條之1第1項前段之規定，分
    別隨同於附表三編號1至5「主文」欄項下宣告沒收，並於全
    部或一部不能沒收或不宜執行沒收時，依同條第3項之規定
    ，追徵其價額。
三、至扣案之乙手機空機1支，雖屬被告所有，然被告於本院審
    理中供稱與本案無關等語，有如前述，卷內亦無積極證據證
    明與本案犯罪有關，爰不於本案宣告沒收，起訴書聲請沒收
    乙手機空機部分，即難認有理。此外，其餘扣案之白色透明
    結晶、白色結晶粉末各1包、針筒1支，及乾燥植物1包，經
    送請台灣尖端先進生技醫藥股份有限公司（下稱台灣尖端公
    司）鑑驗後，分別檢出含有第二級毒品甲基安非他命（驗餘
    淨重合計0.674公克）、四氫大麻酚（驗餘淨重0.306公克）
    成分，此有台灣尖端公司110年12月28日台生技藥字第11004
    45號函暨所附毒品證物鑑定分析報告4份及扣案毒品照片3張
    （見本院卷第95至105頁）在卷可佐，惟檢察官於起訴書載
    明均為被告另案施用毒品所用之物，且無證據證明與被告本
    案販賣第二級毒品犯行有關，即無從於本案宣告沒收銷燬，
    應由檢察官於被告施用毒品之案件中另行處理，附此敘明。
據上論斷，應依刑事訴訟法第299條第1項前段（本案採判決精簡
原則，僅引述程序法條），判決如主文。
本案經檢察官徐千雅提起公訴，檢察官鄭心慈到庭執行職務。
中　　華　　民　　國　　111 　年　　7 　　月　　20　　日
                  刑事第十五庭  審判長法  官  黃湘瑩
　
                                      法  官  游涵歆
　
                                      法  官  梁世樺
以上正本證明與原本無異。
如不服本判決應於收受判決後20日內向本院提出上訴書狀，並應
敘述具體理由；其未敘述上訴理由者，應於上訴期間屆滿後20日
內向本院補提理由書（均須按他造當事人之人數附繕本）「切勿
逕送上級法院」。
                                      書記官  曾翊凱
中　　華　　民　　國　　111 　年　　7 　　月　　20　　日
附錄本案論罪科刑法條全文：
毒品危害防制條例第4條
製造、運輸、販賣第一級毒品者，處死刑或無期徒刑；處無期徒
刑者，得併科新臺幣3,000萬元以下罰金。
製造、運輸、販賣第二級毒品者，處無期徒刑或10年以上有期徒
刑，得併科新臺幣1,500萬元以下罰金。
製造、運輸、販賣第三級毒品者，處7年以上有期徒刑，得併科
新臺幣1,000萬元以下罰金。
製造、運輸、販賣第四級毒品者，處5年以上12年以下有期徒刑
，得併科新臺幣500萬元以下罰金。
製造、運輸、販賣專供製造或施用毒品之器具者，處1年以上7
年以下有期徒刑，得併科新臺幣150萬元以下罰金。
前五項之未遂犯罰之。　　
附表一：
編號 買家 交易時間 交易地點 交易價格(新臺幣) 交易毒品之種類與數量 交易方式 證據 備註 1 陳昱廷 109年10月16日13時30分許 臺北市○○區○○○路0段000號前 4,400元 甲基安非他命2公克（含被告多給1公克甲基安非他命） 被告與陳昱廷以LINE聯絡並達成毒品交易合意。雙方遂於左列時間，在左列地點，由被告交付左列毒品，陳昱廷交付左列金錢予被告，而完成交易。 109年10月15日至17日之LINE對話紀錄(編號10至18)1份（見偵卷一第69至73頁） 雙方原約定以2,200元購買1公克甲基安非他命，但因被告多給1公克予陳昱廷（即共2公克），嗣後陳昱廷於附表一編號2「交易方式」欄所示匯款時間，再補足此次交易多給1公克甲基安非他命的費用2,200元。 2 陳昱廷 109年11月14日21時50分至22時許 新北市○○區○○路000巷00弄00號前之被告居處樓下 2,200元  甲基安非他命1公克 被告與陳昱廷以LINE聯絡並達成毒品交易合意。雙方遂於左列時間，在左列地點，由被告交付左列毒品，陳昱廷於109年11月14日23時20分許匯款4,900至被告之遠東商銀帳戶，而完成交易。 109年11月14日至16日之LINE對話紀錄(編號21至25)、陳昱廷轉帳交易明細（編號51）、被告遠東商銀帳戶交易明細各1份（見偵卷一第75至77、90、106頁） 陳昱廷雖匯款4,900元予被告，但此包含左列毒品交易金額2,200元、G水500元（無證據證明含有毒品危害防制條例列管之毒品成分）、被告於附表一編號1多給之1公克甲基安非命2,200元等費用。 3 陳昱廷 109年12月4日17時30分許 臺北市○○區○○○路0段000號統一便利商店華山門市前 2,200元 甲基安非他命1公克 被告與陳昱廷以LINE聯絡並達成毒品交易合意。雙方遂於左列時間，在左列地點，由被告交付左列毒品，陳昱廷於109年12月7日19時19分許匯款2,200元至被告之遠東商銀帳戶，而完成交易。 109年12月3日至7日之LINE對話紀錄(編號26至32)、陳昱廷轉帳交易明細（編號52）、被告遠東商銀帳戶交易明細各1份（見偵卷一第77至80、90、106頁）  4 陳昱廷 110年1月15日20時3分許 新北市○○區○○路000巷00弄00號前之被告居處樓下 2,200元 甲基安非他命1公克 被告與陳昱廷以LINE聯絡並達成毒品交易合意。雙方遂於左列時間，在左列地點，由被告交付左列毒品，陳昱廷交付左列金錢予被告，而完成交易。 110年1月15日之LINE對話紀錄(編號37至39)1份、110年1月15日20時許陳昱廷駕駛車牌號碼0000-00號自用小客車之行車軌跡路線圖（編號55至57）3張、監視器錄影畫面（編號58至59）2張（見偵卷一第83至84、92至94頁）  5 陳昱廷 110年1月28日11時8分許 臺北市○○區○○○路0段000巷00號前 2,200元 甲基安非他命1公克 被告與陳昱廷以LINE聯絡並達成毒品交易合意。雙方遂於左列時間，在左列地點，由被告交付左列毒品，陳昱廷再於110年1月28日19時59分許匯款2,400元至被告之遠東商銀帳戶，而完成交易。 110年1月27日至28日之LINE對話紀錄(編號41至45)、陳昱廷轉帳交易明細（編號54）各1份、陳昱廷於110年1月28日11時許駕駛車牌號碼0000-00號自用小客車之監視器錄影畫面（編號60至63）4張、被告遠東商銀帳戶交易明細1份（見偵卷一第85至87、91、94至96、107頁） 陳昱廷匯款2,400元部分，係包含本次交易金額2,200元，及先前賒欠之200元。 
附表二：被告與陳昱廷間LINE對話紀錄內容：
編號 時間 內容摘要 備註 1 109年10月15日21時22分 陳昱廷：可以跟你拿一冰棒嗎？         明天早上拿？ 即附表一編號1之交易  109年10月15日21時24分 被告：好。       明天見。   109年10月16日11時18分 陳昱廷：我弄一下就出門了。         多少？   109年10月16日11時19分 被告：一樣啊。不過下次就不一       定了。 陳昱廷：怎麼說？ 被告：因為換其他線路了，最近       超得兇。   109年10月16日13時26分 陳昱廷：我在鬍鬚張前。 被告：好。   109年10月16日23時12分 陳昱廷：怎麼了？ 被告：你今天盒內是一份還是兩       份？ 陳昱廷：我還沒回家欸。 被告：你還沒開盒哦？ 陳昱廷：還沒啊，我正要回家。   109年10月16日23時13分 被告：好啦，你開盒後在跟我       說！謝啦。 陳昱廷：好，你裝兩個？   109年10月17日00時33分 被告：我忘記拿出來啦。  2 109年11月14日17時29分 陳昱廷：hi，在家嗎？可以去         拿？ 即附表一編號2之交易  109年11月14日21時17分 陳昱廷：我可以十點嗎？ 被告：嗯。   109年11月14日21時18分 陳昱廷：我拿菸跟水個一   109年11月16日8時29分 陳昱廷：我專了，4900。   109年11月16日9時4分 被告：有有有。  3 109年12月3日21時10分 陳昱廷：HIHI明天可以跟你拿一         包？ 即附表一編號3之交易  109年12月4日17時22分 被告：我在小七前面。 陳昱廷：好。   109年12月4日17時38分 被告：記得轉帳喔。   109年12月4日17時39分 陳昱廷：2200？   109年12月4日17時40分 被告：對的。 陳昱廷：好。   109年12月7日19時13分 被告：你又太忙了喔。   109年12月7日19時16分 陳昱廷：我立刻轉。   109年12月7日19時18分 被告：你有空在轉我遠銀就好。   109年12月7日19時19分 陳昱廷：好了。  4 110年1月15日17時12分 陳昱廷：可以下班去拿？  即附表一編號4之交易  110年1月15日17時13分 被告：嗯。   110年1月15日19時16分 陳昱廷：地址再一次，我只會從         我家走。   110年1月15日19時17分 被告：蘆洲區中正路195巷46弄18       號。   110年1月15日20時2分 陳昱廷：到了。  5 110年1月27日21時20分 陳昱廷：Hi我明天跟你調一個好嗎，去公司跟你拿 即附表一編號5之交易  110年1月27日21時23分 被告：明天在育達喔。   110年1月28日11時8分 陳昱廷：我三分鐘到。   110年1月28日20時16分 陳昱廷：好像有些濕濕的。   110年1月28日20時27分 被告：這一次本來就比較濕。   110年1月28日20時29分 被告：下次濕的我會先告知你，       歹勢哈。   110年1月28日20時37分 陳昱廷：現在的行情是多少啊。因為我想你給我的應該比較便宜，但是別人問，我也不敢說。   110年1月28日20時38分 被告：目前外面單價應該要3000左右。 陳昱廷：喔喔。 被告：你不要跟別人說是跟我拿的ㄟ。 陳昱廷：我從來沒說過。   110年1月28日20時39分 被告：嗯嗯。我可不想被當成頭。  
附表三：
編號 犯罪事實 主文 備註 1 即附表一編號1 陳德富販賣第二級毒品，處有期徒刑伍年捌月。扣案之門號○○○○○○○○○○號SIM卡壹張沒收；未扣案之APPLE廠牌、Iphone10型號空機壹支及犯罪所得新臺幣肆仟肆佰元均沒收，如全部或一部不能沒收或不宜執行沒收時，均追徵其價額。 即起訴書附表編號1 2 即附表一編號2 陳德富販賣第二級毒品，處有期徒刑伍年陸月。扣案之門號○○○○○○○○○○號SIM卡壹張沒收；未扣案之APPLE廠牌、Iphone10型號空機壹支及犯罪所得新臺幣貳仟貳佰元均沒收，如全部或一部不能沒收或不宜執行沒收時，均追徵其價額。 即起訴書附表編號2 3 即附表一編號3 陳德富販賣第二級毒品，處有期徒刑伍年陸月。扣案之門號○○○○○○○○○○號SIM卡壹張沒收；未扣案之APPLE廠牌、Iphone10型號空機壹支及犯罪所得新臺幣貳仟貳佰元均沒收，如全部或一部不能沒收或不宜執行沒收時，均追徵其價額。 即起訴書附表編號3 4 即附表一編號4 陳德富販賣第二級毒品，處有期徒刑伍年陸月。扣案之門號○○○○○○○○○○號SIM卡壹張沒收；未扣案之APPLE廠牌、Iphone10型號空機壹支及犯罪所得新臺幣貳仟貳佰元均沒收，如全部或一部不能沒收或不宜執行沒收時，均追徵其價額。 即起訴書附表編號4 5 即附表一編號5 陳德富販賣第二級毒品，處有期徒刑伍年陸月。扣案之門號○○○○○○○○○○號SIM卡壹張沒收；未扣案之APPLE廠牌、Iphone10型號空機壹支及犯罪所得新臺幣貳仟貳佰元均沒收，如全部或一部不能沒收或不宜執行沒收時，均追徵其價額。 即起訴書附表編號5